【裁判字號】    99,訴,762
【裁判日期】    991027
【裁判案由】    毒品危害防制條例
【裁判全文】
臺灣基隆地方法院刑事判決               99年度訴字第762號
公  訴  人  臺灣基隆地方法院檢察署檢察官
被      告  甲○○
上列被告因違反毒品危害防制條例案件，經檢察官提起公訴（99
年度毒偵字第1625號），被告就被訴事實為有罪之陳述，本院合
議庭裁定由受命法官獨任進行簡式審判程序審理，判決如下：
    主  文
甲○○施用第一級毒品，累犯，處有期徒刑捌月。
    事實及理由
一、甲○○前因施用毒品案件，經本院先後以90年度毒聲字第48
    4 號、91年度毒聲字第458 號裁定送觀察、勒戒後，均因認
    無繼續施用毒品之傾向，由臺灣基隆地方法院檢察署檢察官
    先後於民國90年4 月23日、91年6 月22日分以90年度毒偵字
    第590 號、91年度毒偵字第460 號為不起訴處分確定；復因
    施用毒品案件，經本院以94年度訴字第887 號判決判處應執
    行有期徒刑9 月確定，而於95年9 月30日縮刑期滿執行完畢
    。
二、詎甲○○仍未戒除毒癮惡習，復基於施用第一級之犯意，於
    於99年8 月12日上午10時40分許採尿往前回溯26小時內某時
    刻，在基隆市某處，以將海洛因摻水置入針筒注射於身體之
    方式，施用第一級毒品海洛因1 次。嗣因另案通緝，於同年
    月12日上午8 時許，在基隆市○○區○○路54號住處為警緝
    獲，經其同意採尿送驗，結果呈嗎啡陽性反應，始悉上情。
三、案經基隆市警察局第二分局報告臺灣基隆地方法院檢察署檢
    察官偵查起訴。
    理  由
壹、程序事項
    本件被告甲○○所犯者非為死刑、無期徒刑、最輕本刑為3
    年以上有期徒刑之罪或高等法院管轄第一審案件，其於準備
    程序進行中，先就被訴事實為有罪之陳述，經告知其簡式審
    判程序之旨，並聽取公訴人、被告之意見後，本院業已依刑
    事訴訟法第273 條之1 第1 項之規定，裁定由受命法官獨任
    以簡式審判程序進行本案之審理。是依刑事訴訟法第273 條
    之2之 規定，本件之證據調查，即不受同法第159 條第1 項
    、第16 1條之2 、第161 條之3 、第163 條之1 及第164 條
    至第170 條規定之限制。
貳、實體事項
一、上揭事實，業據被告於本院準備程序及審理時坦承在卷，且
    其為警查獲後所採集之尿液經送驗結果，呈嗎啡陽性反應，
    此有台灣尖端先進科技醫藥股份有限公司出具之濫用藥物檢
    驗報告1 紙附卷可稽。而按依行政院衛生署藥物食品檢驗局
    81年9 月8 日（81）藥檢壹字第8114885 號函稱：「海洛因
    經注射人體後，約80% 於24小時內自尿中排出，一般而言，
    尿液中能否驗出嗎啡陽性反應與其投與量、投與途徑、採尿
    時間、個人體質及檢驗方法之靈敏度有關，國外曾有文獻報
    導注射6 毫克之海洛因鹽酸鹽，其代謝物嗎啡之平均可檢出
    時限約為26小時（最低檢出量為300ng/ml）」。從而，本案
    被告於99年8 月12日10時40分在基隆市警察局第二分局採尿
    送驗，嗎啡濃度為1828ng/ml 而呈陽性反應，堪認被告確有
    99年8 月12日10時40分採尿前回溯26小時內某時刻施用第一
    級毒品海洛因，是被告自白與事實相符，足以採信。又被告
    前因施用毒品案件，經裁定送觀察、勒戒後，因無繼續施用
    毒品之傾向，由檢察官為不起訴處分，嗣於觀察勒戒執行完
    畢釋放5 年內再犯施用毒品罪，經法院判處如事實欄一所示
    有期徒刑等情，有臺灣高等法院被告前案紀錄表在卷可稽。
    被告既曾於「五年內再犯」，且經法院判處罪刑確定，竟又
    再次於如事實欄二所示之時間，施用第一級毒品，即非屬毒
    品危害防制條例第20條第3 項所定「五年後再犯」之情形，
    從而，檢察官依法逕行起訴，於法要無不合。綜上所陳，本
    案事證明確，被告施用毒品犯行，洵堪認定，應依法論科。
二、查海洛因係毒品危害防制條例第2 條第2 項第1 款所定之第
    一級毒品，核被告所為，係犯毒品危害防制條例第10條第1
    項之施用第一級毒品罪。被告持有第一級毒品海洛因之低度
    行為，應為施用第一級毒品之高度行為所吸收，不另論罪。
    又其前曾受如事實欄一所示之有期徒刑執行完畢，此有臺灣
    高等法院被告前案紀錄表在卷足憑，其於有期徒刑執行完畢
    後之5 年內，故意再犯本件有期徒刑以上之罪，為累犯，其
    所犯上開之罪，應依刑法第47條第1 項加重其刑。爰審酌被
    告犯罪之動機、曾有施用毒品之前科仍不知戒除，惟犯罪後
    坦承犯行，且所犯之施用毒品犯行乃戕害自己身心健康，並
    未危及他人等一切情狀，量處如主文所示之刑。
據上論斷，應依刑事訴訟法第273 條之1 、第299 條第1 項前段
，毒品危害防制條例第10條第1 項，刑法第11條前段、第47條第
1 項，判決如主文。
本案經檢察官乙○○到庭執行職務。
中    華    民    國    99    年    10    月    27    日
                  刑事第三庭法  官  黃梅淑
以上正本證明與原本無異。
如不服本判決應於收受送達後10日內向本院提出上訴書狀，並應
敘述具體理由；其未敘述上訴理由者，應於上訴期間屆滿後20日
內向本院補提理由書(均須按他造當事人之人數附繕本)「切勿逕
送上級法院」。
中    華    民    國    99    年    10    月    27    日
                            書記官  丁妍君
附錄論罪法條：
毒品危害防制條例第10條第1項
施用第一級毒品者，處 6 月以上 5 年以下有期徒刑。

司法院資訊處製作；財團法人民間司法改革基金會備份。
